臺灣臺北地方法院刑事附帶民事訴訟判決　　　　　　　九十三年度附民字第六四號
　　原　　　告　丙○○
　　被　　　告　乙○○
　　　　　　　　丁○○
　　　　　　　　戊○○
　　　　　　　　甲○○
右列被告因九十三年度自字第一一號誹謗案件，經原告提起附帶民事訴訟，本院判決
如左：
    主  文
原告之訴及假執行之聲請均駁回。
    事  實
一、原告訴之聲明及陳述：
  （一）原告訴之聲明：
      １被告乙○○應給付原告新臺幣（下同）二十萬元及自起訴狀繕本送達翌日起
        至清償日止，按年息百分之五計算之利息。
　　　２被告丁○○應給付原告十五萬元，及自起訴狀繕本送達翌日起至清償日止，
        按年息百分之五計算之利息。
　　　３被告戊○○、甲○○應給付原告十萬元，及自起訴狀繕本送達翌日起至清償
        日止，按年息百分之五計算之利息。
      ４原告願供擔保請准宣告假執行。
  （二）原告陳述略稱：
      １緣原告丙○○為中國石油股份有限公司（下稱中油公司）第五屆勞資會議勞
        方代表，依據「勞資會議實施辦法第十三條勞資會議之議事範圍：討論事項
        ：(三)關於勞工福利籌劃事項。(四)關於提高工作效率事項」提案，於民國九十
        二年四月二十八日中油公司第五屆第二十次勞資會議續會時，提出討論案第
        四案及第五案如下：第四案，「：：案由：油品行銷事業部績效不彰，造
        成公司實質盈餘銳減。應追究油品行銷相關主管，至少應減除績效獎金分配
        ，以為懲處」，目的在「提高工作效率」、要求提升績效。減少有責主管—
        非工會會員之績效獎金，將使工會會員平分更多績效獎金。第五案，「：
        ：說明三、給員工購買優惠油票，是公司體恤全體員工的辛勞和福利，：：
        為何油品行銷事業部規定加油站服務人員對本公司同仁持員工優惠油票加油
        者不附送贈品：：」「：：辦法：：於加油後應同樣附送贈品：：」目的在
        「爭取員工福利」。前二提案自提出至正式討論，歷數次會議會前會討論
        。依工會法第十三條及該法施行細則第十條規定，與臺灣石油工會第九屆
        代表大會第三次會議授權理事會修正：「油品行銷事業部主管：：執行長、
        副執行長：：」等，無工會會員資格，此為被告等工會幹部所知曉。被告
        等在誹謗作為前，均未與原告詢問或說明。
　　　２被告乙○○係臺灣石油工會第二分會（下稱第二分會）常務理事，扭曲自訴
        人原意，前於九十二年八月十四日（自訴狀誤植為九十二年八月四日）在臺
        北市○○○路○段七號十樓會議室第二分會舉辦第七屆第二十八次理事會議
        時，決議通過「：：丙○○：：不當言論，嚴重傷害本分會會員權益：：」
        案並公開上網，以第二分會九十二年八月二十五日（九二）油工字第二○六
        號函報請臺灣石油工會並副知原告等，稱原告「已違反勞資委員勞方代表立
        場」誹謗原告。於九十二年九月二十五日上午十時許，在臺北市○○路三號
        五樓五一三會議室，被告等進入中油公司第五屆第二十三次勞資會議會場後
        ，原告已解釋清楚，說明提案是針對主事主管而非指責工會會員，被告乙○○明知原告之提案均是為勞方爭取福利，竟在上述會議中指稱自訴人等的「
        權力基礎有問題：：，行銷事業部主管經營能力輪不到你們來批判」，且又
        以扭曲意思之文字刊登「應追究油品行銷相關主管，至少應減績效獎金分配
        ：：惟此案提及二分會會員績效不彰：：均與事實不符：：上述提案未依程
        序逕行提出，造成勞勞之爭，顯有不當，梁代表之提案實有失勞方代表立場
        ，已嚴重侵犯二分會會員權益」之內容於第二分會會刊二００三年十月號，
        發放予中油公司油品行銷事業部同仁及其他單位，並上網刊登，意圖散佈於
        眾，指摘以上述不實之事，足以毀損原告之名譽。
　　　３被告丁○○為中油公司油品行銷事業部第六屆勞資會議勞方代表，於九十二
        年九月二十二日，在金門縣金湖鎮正義里夏興二００號金門供油中心會議室
        舉行中油公司油品行銷事業部第六屆第三十一次勞資會議時，提案討論第一
        案：「：：案由：：丙○○君長期打擊油品同仁士氣，居心叵測：：說明：
        二、：：丙○○一而再、再而三提案羞辱油品事業部工作伙伴：：」，並曾
        刊登於二分會網站，扭曲事實、公然誹謗原告。
　　　４被告戊○○為第二分會理事，亦為中油職工福利會主任委員，明知爭取員工
        比照一般客戶加油獲贈品，應屬「爭取原工福利」，前於九十二年八月十四
        日，在臺北市○○○路○段七號十樓會議室第二分會第七屆第二十八次理事
        會議決議通過「：：丙○○：：不當言論，嚴重傷害本分會會員權益：：」
        案並公開上網。又於九十二年九月二十五日上午十時許，在臺北市○○路三
        號五樓五一三會議室扭曲言論，認為原告「損害二分會會員權益」、「打擊
        士氣」，誹謗原告。
　　　５被告甲○○為第二分會理事，前於九十二年八月十四日，在臺北市○○○路
        ○段七號十樓會議室第二分會第七屆第二十八次理事會議決議通過「：：丙○○：：不當言論，嚴重傷害本分會會員權益：：」案並公開上網。又於九
        十二年九月二十五日上午十時許，在臺北市○○路三號五樓五一三會議室扭
        曲言論，認為原告「：：未於勞資會會前會提出討論：：嚴重傷害二分會會
        員權益」、「打擊士氣」、更誣指「勞資會會前會僅小貓二、三隻開會」
        ，誹謗原告。
　　　６綜右所述，原告認被告乙○○、丁○○、戊○○、甲○○四人誹謗伊名譽，
        共同為侵權行為，造成原告精神上之痛苦，應連帶對原告負損害賠償之責，
        故依民法第一百九十五條第一項及第一百八十五條之規定，請求被告等賠償
        原告。
二、被告等未為任何聲明或陳述，亦未提出任何書狀。
    理  由
一、按刑事訴訟諭知無罪之判決者，對於附帶民事訴訟部分應以判決駁回原告之訴，
    刑事訴訟法第五百零三條第一項前段定有明文。
二、本件被告等被訴誹謗一案，業經刑事判決諭知無罪，依照上開說明，原告之訴，
    自應予以駁回。假執行之聲請，失所依據，併予駁回。
結論：依刑事訴訟法第五百零三條第一項前段，判決如主文。
中      華      民      國     九十三     年      五      月    十八    日
                                    臺灣臺北地方法院刑事第五庭
                                        審判長法  官  黃程暉
                                              法　官  高偉文
                                              法　官  吳靜怡
右正本證明與原本無異。
對於本判決如不服，非對刑事判決上訴時不得上訴，並應於送達後十日內，向本院提
出上訴狀。
                                              書記官  游秀珠
中　　　華　　　民　　　國　　九十三　　年　　　五　　　月　　 十九 　　日
